# 求助陈版，无真实交易背景的票据融资问题

提问人：changfangyuan 时间：2016-03-10 21:12:07
目前一家拟挂牌企业，通过自己的供应商开具无真实交易背景的票据融资额 2000 万元： 分录如下： 1 、开具应付票据： DR: 预付账款 CR：应付票据
2 、收到供应商开具的发票： DR: 生产成本 CR：预付账款
3 、收到融资款 （ 1 ） 先到个人账户 （ 2 ）个人再以现金交存到公司账户 DR: 银行存款 CR：其他应收款（其他应收款对应的明细是以前年度支付出去的佣金、回扣等，无发票，一直挂账）
4 、归还银行融资款 DR: 应付票据 CR：银行存款
请问： 1 、该企业无真实交易背景的票据融资计入成本，导致成本多计，引起毛利率波动，该成本是否要冲回？（如果成本冲回，企业需多交所得税2000*25%=500万元） 2 、收到的款项冲减其他应收款是否可以这样操作？ 3 、如果不能这样操作，其他应收款需核销掉还是计提坏账准备？（如果核销掉，没有发票又不能税前列支） 4 、如果按照企业目前的操作是否可以，反馈意见能否解释？
盼回复！

回答人：chenyiwei
建议把相关的事实背景梳理清楚，按照准则规定规范其处理。从你说的情况看，你应该也很清楚正确的账务处理应该是如何做。既然要申报上市或者挂牌，那么针对历史上的不规范，总是需要付出税费等必要的规范成本的。另外如楼上网友所述，建议谨慎考虑该公司目前是否具备申报条件。

提问人：cathleen75 时间：2016-09-02 15:55:31
请教陈老师
如果企业有实际业务，发生额 120 万，对方给了 150 万的票据，我方又找对方 30 万的票据，这种情况，再挂牌的过程中如何处理？
谢谢！

回答人：chenyiwei
会计上应按真实发生的交易记账，即只记录 120 万的交易，其余 30 万挂往来处理。另外考虑这样做的目的，以及是否违反支付结算和票据流通管理方面的法律法规。